【裁判字號】    92,抗,211
【裁判日期】    920408
【裁判案由】    聲請定其應執行刑
【裁判全文】
臺灣高等法院刑事裁定                              九十二年度抗字第二一一號
    抗  告  人
    即 受刑 人  甲○○
右被告因聲請定其應執行刑案件，不服原審中華民國九十二年三月十二日裁定（九十
二年聲字第一八一號）本院裁定
如左：
    主  文
原裁定撤銷，發回台灣新竹地方法院。
    理  由
一、抗告意旨略以：抗告人於民國（下同）九十年七月三十日因前違反懲治盜匪條例
    罪及竊盜罪，經分別判處有期徒刑七年二月及一年六月，經本院以八十九年度聲
    字第二一號定其應執行刑八年二月，復經台灣新竹地方法院檢察署以八十九年執
    更憲字第二八三號發交新竹監獄執行，現執行中。按依數罪併罰，乃是為使犯人
    得享併合論罪之利益，本件原審另就抗告人所犯偽造文書罪所處有期徒刑五月部
    分與前開二罪所處徒刑部分重新定其應執行刑，未以前開二罪所定應執行刑八年
    二月與偽造文書罪有期徒刑五月部分，定其應執行刑，實已背離數罪併罰之目的
    ，自屬違法，為此請求撤銷原裁定，另為適法之裁定等語。
二、按法律上屬於自由裁量之事項，並非概無法律性之拘束。自由裁量係於法律一定
    之外部性界限內（以定執行刑言，即不得違反刑法第五十一條之規定）使法官具
    體選擇以為適當之處理；因此在裁量時，必須符合所適用之法規之目的。更進一
    步言，須受法律秩序之理念所指導，此亦即所謂之自由裁量之內部性界限。關於
    定應執行之刑，既屬自由裁量之範圍，其應受此項內部性界限之拘束，要屬當然
    。中華民國八十年罪犯減刑條例之所以制定依其第一條規定，係為紀念開國八十
    年，予罪犯更新向善之機。是其適用此一減刑條例，自不得違反此一法律之目地
    。本件被告曾某犯有原裁定附表所列三罪，前經依中華民國七十七年罪犯減刑條
    例分別予以減刑後，定其應執行刑為有期徒刑十年六月；而原裁定既認附表編號
    ２、３兩罪合乎中華民國八十年罪犯減刑條例減刑之要件，依檢察官之聲請予以
    減刑，乃其與附表編號１之罪定其應執行刑時，竟定為有期徒刑十年八月，反較
    減刑前所定者為重，殊悖減刑之目的，自屬違法，此八十年台非字第四七三號判
    例著有明文。
三、本件抗告人因違反犯懲治盜匪條例、竊盜及偽造文書三罪，經聲請人台灣新竹地
    方法院檢察署向原審聲請定其應執行刑，惟查以抗告人所涉犯懲治盜匪條例、竊
    盜兩罪部分，業經本院以八十九年度聲字第二一號裁定應執行刑有期徒刑八年二
    月，並經聲請人以八十九年執更憲字第二八三號發交新竹監獄執行中。原審對於
    前開三罪重新定其應執行刑時，未審酌已定執行刑部分，所裁定應執行刑有期徒
    刑九年顯逾合併之最高刑度（有期徒刑八年七月），依前開八十年台非字第四七
    三號判例意旨以觀，原裁定確有未合之處，抗告意旨尚非無理由，自應由本院將
    原裁定撤銷，發回原審更為適法裁定。
四、據上論斷，依刑事訴訟法第四百十三條，裁定如主文。
中      華      民      國    九十二    年      四      月      八      日
                              臺灣高等法院刑事第十六庭
                                  審判長法  官  許  增  男
                                        法  官  陳  孟  瑩
                                        法  官  周  煙  平
右正本證明與原本無異。
不得抗告。
                                        書記官  蕭  麗  珍
中      華      民      國    九十二    年      四      月     十四     日


司法院資訊處製作；財團法人民間司法改革基金會備份。
